zh-TW: 支援的錄影速度模式: EP; LP; SLP; SP; XP; 其他
el: Υποστηριζόμενοι τρόποι ταχύτητας εγγραφής: EP; LP; SLP; SP; XP; Άλλο
tr: Desteklenen kayıt hızı modları: EP; LP; SLP; SP; XP; Diğer
nb: Støttede opptakshastighetsmoduser: EP; LP; SLP; SP; XP; Annet
nl: Ondersteunde opnamesnelheidsmodi: EP; LP; SLP; SP; XP; Andere
fr: Modes de vitesse d’enregistrement pris en charge: EP; LP; SLP; SP; XP; Autre
ru: Поддерживаемые режимы скорости записи: EP; LP; SLP; SP; XP; Другой
it: Modalità di velocità di registrazione supportate: EP; LP; SLP; SP; XP; Altro
lt-LT: Palaikomi įrašymo greičio režimai: EP; LP; SLP; SP; XP; Kita
zh-CN: 支持的录制速度模式: EP; LP; SLP; SP; XP; 其他
es: Modos de velocidad de grabación admitidos: EP; LP; SLP; SP; XP; Otros
ja: サポートされる録画速度モード: EP; LP; SLP; SP; XP; その他
en: Recording speed modes supported: EP; LP; SLP; SP; XP; Other
hu: Támogatott felvételi sebességmódok: EP; LP; SLP; SP; XP; Egyéb
sk-SK: Podporované režimy rýchlosti nahrávania: EP; LP; SLP; SP; XP; Iné
da: Understøttede optagehastighedstilstande: EP; LP; SLP; SP; XP; Andet
vi: Chế độ tốc độ ghi được hỗ trợ: EP; LP; SLP; SP; XP; Khác
sv: Inspelningshastighetslägen som stöds: EP; LP; SLP; SP; XP; Övrigt
pt-BR: Modos de velocidade de gravação suportados: EP; LP; SLP; SP; XP; Outro
hr-HR: Podržani načini brzine snimanja: EP; LP; SLP; SP; XP; Ostalo
pl: Obsługiwane tryby prędkości nagrywania: EP; LP; SLP; SP; XP; Inne
sl-SI: Podprti načini hitrosti snemanja: EP; LP; SLP; SP; XP; Drugo
fi: Tuetut tallennusnopeusmoodit: EP; LP; SLP; SP; XP; Muu
th: โหมดความเร็วการบันทึกที่รองรับ: EP; LP; SLP; SP; XP; อื่นๆ
pt-PT: Modos de velocidade de gravação suportados: EP; LP; SLP; SP; XP; Outro
cs: Podporované režimy rychlosti nahrávání: EP; LP; SLP; SP; XP; Jiné
ko: 지원 녹화 속도 모드: EP; LP; SLP; SP; XP; 기타
bg-BG: Поддържани режими на скорост на запис: EP; LP; SLP; SP; XP; Други
de: Unterstützte Aufnahmegeschwindigkeitsmodi: EP; LP; SLP; SP; XP; Sonstiges
ro-RO: Moduri de viteză de înregistrare acceptate: EP; LP; SLP; SP; XP; Altele